【裁判字號】    97,審簡抗,29
【裁判日期】    980209
【裁判案由】    清償借款
【裁判全文】
臺灣臺北地方法院民事裁定            97年度審簡抗字第29號
抗  告  人  甲○○
相  對  人  台新國際商業銀行股份有限公司
法定代理人  乙○○
上列當事人間請求清償借款事件，抗告人對於民國97年10月7日
本院簡易庭所為之97年度北簡字第24355號駁回上訴裁定提起抗
告，本院裁定如下：
    主  文
抗告駁回。
抗告費用新臺幣壹仟元由抗告人負擔。
    理  由
一、按對於簡易訴訟事件提起第二審上訴，應於第一審判決送達
    後20日之不變期間內為之；提起上訴如逾上訴期間者，原第
    一審法院應以裁定駁回之，此觀民事訴訟法第436 條之1 第
    3 項、第440 條、第442 條第1 項之規定即明。又送達於應
    受送達人之住居所、事務所或營業所行之；送達於住居所、
    事務所或營業所不獲會晤應受送達人者，得將文書付與有辯
    別事理能力之同居人或受僱人，是以文書倘已付與有辯別事
    理能力之同居人或受僱人，即生送達之效力，同法第136 條
    第1項前段、第137條第1項定有明文。
二、經查，抗告人與相對人間清償借款事件，於民國97年8月13
    日辯論終結，並於同年月26日宣判，宣示判決筆錄則於97
    年9月1日送達於抗告人住所，由同居人即抗告人之妹趙秀梅
    蓋章收受，有送達證書在卷可憑（原審卷第23頁），依首揭
    民事訴訟法第436條之1第3項準用第440條規定，抗告人應於
    97年9月1日翌日起算20日之不變期間內提起上訴，而前開期
    間之末日97年9月21日適為星期日，依民事訴訟法第161條準
    用民法第122條規定以次日即97年9月22日代之，即上訴人須
    於97年9月22日前提起上訴（抗告人居住於台北市大安區，
    依司法院頒布之法院訴訟當事人在途期間標準無在途期間）
    ，惟抗告人遲至97年9月24日始提起上訴，已逾20日不變期
    間，其上訴自非合法，原審以抗告人上訴逾期且其陳稱之父
    親亡故疏於訴訟等情並非不可歸責於己之事由，裁定駁回上
    訴，於法並無違誤。抗告意旨所提兩造已於97年7月15日簽
    署協議書與同意書，並已提供擔保品設定抵押貸款等實體事
    項，與上訴程序是否合法無涉，非本件抗告程序所得審認。
    抗告人指摘原審裁定不當，求予廢棄，為無理由，應予駁回
    。
三、據上論結，本件抗告為無理由，依民事訴訟法第436 條之1
    第3項、第495條之1第1項、第449條第1 項、第95條、第78
    條，裁定如主文。
中    華    民    國    98    年    2    月    9    日
                  民事第六庭    審判長法    官  劉坤典
                                      法    官  黃柄縉
                                      法    官  張松鈞
以上正本係照原本作成。
本裁定不得再抗告。
中    華    民    國    98    年    2    月    9    日
                                      書記官  賴敏慧


司法院資訊處製作；財團法人民間司法改革基金會備份。
